臺灣桃園地方法院刑事判決
111年度簡上字第215號
上  訴  人  
即  被  告  邱麗芳


上列上訴人即被告因侮辱罪案件，不服本院中華民國111年3月4
日所為110年度桃簡字第1688號第一審刑事簡易判決（聲請簡易
判決處刑書案號：110年度偵字第23624號），提起上訴，本院管
轄第二審之合議庭判決如下：
    主      文
上訴駁回。
邱麗芳緩刑貳年。
    事實及理由
一、本案經本院合議庭審理結果，認原審簡易判決以上訴人即被
    告邱麗芳所為係犯刑法第309條第1項之公然侮辱罪，判處被
    告罰金新臺幣（下同）8,000元，如易服勞役，以1,000元折
    算1日，認事用法及量刑均無不當，應予維持，除於證據補
    充「被告於本院準備程序及審理時之自白」（見本院111年
    度簡上字第215號卷【下稱本院卷】第42頁、第62頁）外，
    其餘均引用原審簡易判決記載之事實、證據及理由（含臺灣
    桃園地方檢察署檢察官聲請簡易判決書，如附件）。
二、被告上訴意旨略以：伊已與告訴人達成調解，請求從輕量刑
    等語。
三、按關於刑之量定係實體法上賦予法院得為自由裁量之事項，
    倘其未有逾越法律所規定之範圍，或濫用其權限，即不得任
    意指摘為違法（最高法院75年度台上字第7033號判決意旨參
    照）。又刑罰之量定，固屬法院自由裁量之職權行使，但仍
    應審酌刑法第57條所列各款事由及一切情狀，為酌量輕重之
    標準。在同一犯罪事實與情節，如別無其他加重或減輕之原
    因，下級審法院量定之刑，亦無過重或失輕之不當情形，則
    上級審法院對下級審法院之職權行使，原則上應予尊重（最
    高法院85年度台上字第2446號判決意旨參照）。準此，刑之
    量定，乃法律賦予法院自由裁量之事項，倘於科刑時，已以
    行為人之責任為基礎，並斟酌刑法第57條所列各款事項，而
    未逾越法定刑度，或濫用裁量權限，即難謂違法。經查，原
    審於量刑時，已審酌被告於公共場所以不堪之言語辱罵告訴
    人，足以貶抑告訴人之人格，並使之困窘、其犯後迄今尚未
    與告訴人達成和解或賠償告訴人名譽損害、其於警詢飾詞卸
    責而於偵訊坦承犯行之犯後態度等一切情狀，量處如主文所
    示之刑，並諭知易服勞役之折算標準，可認原審已就刑法第
    57條各款所列科刑事項在適法範圍內加以裁量，其量定之刑
    罰，客觀上並未逾越法定刑度，亦無濫用裁量權限之情形，
    自不得認其量刑有何不當。從而，被告執前詞提起上訴，為
    無理由，應予駁回。
四、次按刑法本於刑事政策之要求，設有緩刑制度，消極方面在
    避免短期自由刑之弊害，使犯人不至於在監獄內感染或加深
    犯罪之惡習與技術，甚至因此失去名譽、職業、家庭而自暴
    自棄，滋生社會問題，積極方面則可保全偶發犯罪、輕微犯
    罪者之廉恥，期使渠等自新悔悟，且因緩刑附有緩刑期間，
    受緩刑宣告者如在緩刑期間內再犯罪，執行檢察官仍得聲請
    法院撤銷緩刑，而有藉此督促受緩刑宣告者自我檢束身心之
    功效。查被告未曾因故意犯罪受有期徒刑以上刑之宣告，有
    臺灣高等法院被告前案紀錄表1份附卷可憑，其因一時失慮
    致罹刑典，除終能坦承犯行，態度尚屬良好外，更與告訴人
    達成調解，並給付賠償金完畢（見本院卷第47頁），堪認被
    告悔意甚殷，經此偵審教訓及本次罪刑之科處，自知所惕勉
    ，信無再犯之虞，則本院認對其宣告之刑以暫不執行為適當
    ，爰併諭知緩刑2年，以啟自新。
據上論斷，應依刑事訴訟法第455條之1第1項、第3項、第368條
、第373條，刑法第74條第1項第1款，判決如主文。
本案經檢察官賴瀅羽聲請簡易判決處刑，檢察官張建偉到庭執行
職務。
中　　華　　民　　國　　111 　年　　10　　月　　20　　日
                  刑事第十八庭審判長法  官　陳囿辰
                                    法  官  羅文鴻
                                    法  官　姚懿珊
以上正本證明與原本無異。
不得上訴。
　　　　　　　　　　　　　　　      書記官　張妤安
中　　華　　民　　國　　111 　年　　10　　月　　21　　日
附件：
臺灣桃園地方法院刑事簡易判決
110年度桃簡字第1688號
聲　請　人　臺灣桃園地方檢察署檢察官
被　　　告　邱麗芳　女　(西元0000年0月00日生)
　　　　　　　　　　身分證統一編號：Z000000000號
　　　　　　　　　　住○○市○○區○○○街00巷0號2樓
上列被告因侮辱罪案件，經檢察官聲請簡易判決處刑（110 年度
偵字第23624號），本院判決如下：
    主  文
邱麗芳公然侮辱人，處罰金新台幣捌仟元，如易服勞役以新台幣
壹仟元折算壹日。
    事實及理由
一、本案犯罪事實及證據並所犯法條，除補充如下外，均引用檢
    察官聲請簡易判決處刑書（如附件）之記載。
二、訊據被告邱麗芳雖於偵訊時坦承犯行，然其於警詢矢口否認
    犯行，辯稱：伊確定伊於110年5月3日沒有去店內，故伊認
    為監視器影像日期遭竄改，伊僅於110年5月1日去遠傳門市
    詢問伊已繳完四月份通話費，為何又收到繳費通知，該次伊
    未等到門市人員答覆，伊就離開了云云。惟查：⑴經本院依
    職權勘驗門市現場監視器畫面檔案，勘驗結果如下：「①畫
    面自監視器畫面時間110年05月03日18時57分16秒開始，可
    見店內有兩名店員（一名身穿黑色長袖為本件告訴人，另一
    名身穿紅色短袖上衣則下稱為A男）及被告。
　　被告：你們傳簡訊給我說『你四月份還沒繳』，所以我今天
　　　　　過來，有空就過來跟你講。
　　A男：喔，那電話費還沒繳，是嗎？
　　被告：有啦！四月份有啦！沒有送過去給他！遠傳的那個！
　　告訴人：來！電話號碼！妳電話號碼幾號？
　　被告：電話號碼0913。
　　告訴人：嘿！
　　被告：20585。
　　告訴人：我幫妳看一下。
　　被告：你幫我看一下，三天都到了，還有幾天啦！明天再來
　　      是幾天啦！…（聽不懂被告說什麼）。
　　告訴人：沒關係！我幫妳看一下。
　　被告：好啊！沒關係！你做事情沒有做好。你沒有做好！我
　　      就罵你！然後找我麻煩！
　　告訴人：姐姐！妳不能罵我。
　　被告：不能罵你？你沒有給我拿過去！你對不起別人！
　　告訴人：不！不！不！
　　被告：不不不不，你當天就送過去了，你還有幾天啦！你還
　　      有話講！
　　告訴人：妳先～
　　被告：我幹你娘勒！你這樣做事情？（於2021年05月03日18
　　      時58分21秒）
　　告訴人：欸！姐姐！妳不能這樣罵我。
　　被告：沒有罵你，你這樣給我過去！我問你！到底是誰的
　　      錯！是我錯！還是你錯！
　　告訴人：姐姐，妳要先聽，我們要先釐清事情啊！
　　被告：我這樣都要急死了。
　　告訴人：妳那天有來，我知道。
　　被告：對啊！
　　告訴人：對啊！
　　被告：那離現在幾天了！
　　告訴人：繳費，我們當下一定都有繳，那！我們現在來釐
　　　　　　清。
　　被告：幾天了，三天就可以了，三天。
　　告訴人：那妳可不可以給我一個機會，讓我講話？聽我講話
　　        一下下，拜託妳！求求妳好嗎？我，因為姐姐很生
　　        氣，我明白，那我是想說，竟然這是因為錢的關
　　        係！
　　被告：對啊！
　　告訴人：我們不能隨隨便便的妳就這樣走了，不行，我如果
　　        做錯，我一定要跟妳道歉，對不對？
　　被告：道歉，你看，我就是很生氣。
　　告訴人：是啊！我懂妳的意思啊！所以妳可以先給我身分證
　　        字號？
　　被告：我想說奇怪，我的電話，然後人來，上班，沒空，然
　　      後你解釋給我看，我四月還沒繳？五月還能怎樣？我
　　      很生氣啦！
　　告訴人：那妳先給我，妳先給我身分證字號。
　　被告：不要啦！就報電話這樣就好了啦！我不管你！
　　告訴人：欸！這是錢的關係！
　　被告：我沒有很多時間，我也不管你怎麼講！是你，我繳進
　　      去，三天後就要掛給人家。
　　告訴人：那妳記得妳是幾月幾號來繳的嗎？
　　被告：幾月幾喔？
　　告訴人：對！還是妳有收據我幫你看。
　　被告：我有收據。
　　告訴人：那妳給我，我幫妳看。因為妳不給我證號卡，我只
　　        能從另外的地方看，妳給我看一下。
　　被告：你看這個東西。
　　告訴人：好啦！妳不要生氣嘛～
　　被告：沒有生氣。（畫面結束）②該畫面全程均無經過剪接
    ，相當完整。」有本院勘驗筆錄在卷可佐。⑵由上開勘驗內
    容觀之，被告確實有因繳交電話費之糾紛而於110年5月3日
    至桃園市○○路○段000號之遠傳桃園介壽二加盟門市，亦有於
    18時58分許對告訴人以上開三字經辱罵之，且該監視器畫面
    全程均無遭剪接之情事，是被告上開警詢辯詞不足採信，以
    其偵訊自白為可採。本件事證明確，應依法論科。
三、審酌被告於公共場所以不堪之言語辱罵告訴人，足以貶抑告
    訴人之人格，並使之困窘、其犯後迄今尚未與告訴人達成和
    解或賠償告訴人名譽損害、其於警詢飾詞卸責而於偵訊坦承
    犯行之犯後態度等一切情狀，量處如主文所示之刑，並諭知
    易服勞役之折算標準。
四、據上論斷，應依刑事訴訟法第449條第1項前段、第3項，第4
    54條第2項，刑法第309條第1項、第42條第3項，刑法施行法
    第1條之1第1項，逕以簡易判決處刑如主文。
五、如不服本判決，應於判決送達後20日內向本院提出上訴狀（
    應附繕本）。
中　　華　　民　　國　　111 　年　　3 　　月　　4 　　日
                    桃園簡易庭法  官  曾雨明
以上正本證明與原本無異。
如不服本判決，應於判決送達後20日內向本院提出上訴狀（應附
繕本）。
                              書記官  黃宜貞
中　　華　　民　　國　　111 　年　　3 　　月　　4 　　日
附錄論罪科刑法條： 　　　　　　　　　　
中華民國刑法第309條
公然侮辱人者，處拘役或 9 千元以下罰金。
以強暴犯前項之罪者，處1 年以下有期徒刑、拘役或1 萬5 千元
以下罰金。 
附件：
　　　臺灣桃園地方檢察署檢察官聲請簡易判決處刑書　
                                    110年度偵字第23624號
　　被　　　告　邱麗芳　女　59歲（民國00年0月00日生）
　　　　　　　　　　　　住○○市○○區○○○街00巷0號2樓
　　　　　　　　　　　　國民身分證統一編號：Z000000000號
上列被告因妨害名譽案件，業經偵查終結，認為宜聲請以聲請簡
易判決處刑，茲將犯罪事實及證據並所犯法條分敘如下：
　　　　　犯罪事實
一、邱麗芳於民國110年5月3日18時58分許，在桃園市○○區○○路0
    段000號「遠傳門市桃園介壽二加盟門市」，因門號繳費問
    題與門市人員吳槃育發生爭執，竟基於公然侮辱之犯意，在
    不特定之人得共見共聞下，公然對吳槃育辱罵「幹你娘」等
    語，足以貶損其之名譽及人格尊嚴。
二、案經吳槃育訴由桃園市政府警察局八德分局報告偵辦。
　　　　　證據並所犯法條
一、上揭犯罪事實，業據被告邱麗芳於警詢及偵查中坦承不諱，
    核與證人即告訴人吳槃育於警詢時證述情節相符，並有監視
    器畫面截圖4張，足認被告之自白與事實相符，其犯嫌堪以
    認定。
二、核被告所為，係犯刑法第309條第1項之公然侮辱罪嫌。
三、依刑事訴訟法第451條第1項聲請逕以簡易判決處刑。
　　此　　致
臺灣桃園地方法院
中　　華　　民　　國　 110　　年　　8 　　月　　17　　日
　　　　　　　　　　　　　　　檢　察　官  賴瀅羽 
本件證明與原本無異　　　　　　　　　　　　　　　　　　　
中　　華　　民　　國   110　  年　  9     月    15    日
                              書  記  官  簡恬佳  
附記事項：
本件係依刑事訴訟法簡易程序辦理，法院簡易庭得不傳喚被告、
輔佐人、告訴人、告發人等出庭即以簡易判決處刑；被告、被害
人、告訴人等對告訴乃論案件如已達成民事和解而要撤回告訴或
對非告訴乃論案件認有受傳喚到庭陳述意見之必要時，請即另以
書狀向簡易法庭陳述或請求傳訊。 
所犯法條：
刑法第309條第1項
中華民國刑法第309條
公然侮辱人者，處拘役或 9 千元以下罰金。
以強暴犯前項之罪者，處 1 年以下有期徒刑、拘役或 1 萬 5
千元以下罰金。